【裁判字號】    89,易,246
【裁判日期】    900219
【裁判案由】    竊盜
【裁判全文】
臺灣板橋地方法院刑事判決                          八十九年度易字第二四六號
    公  訴  人  臺灣板橋地方法院檢察署檢察官
    被      告  甲○○
右列被告因贓物案件，經檢察官提起公訴（八十八年度偵字第一二九八九號），本院
判決如左：
    主  文
甲○○收受贓物，處有期徒刑伍月，如易科罰金，以參佰元折算壹日。
    事  實
一、甲○○於民國八十八年五月二十一日上午十時許，在台北縣樹林市○○街與樹德
    街口，明知綽號「四腳」之真實姓名年籍不詳之男子所交付懸掛ＦＰ─七九七０
    號車牌之原車牌號碼ＦＤ─一０三０號之自用小客車一輛，係來路不明之贓物（
    按ＦＰ─七九七０號車牌係洪永成所有，於台北縣板橋市○○路○段二三六號地
    下室失竊；上開自用小客車係乙○○所有，於八十八年四月二十七日上午七時許
    在台北縣深坑鄉東南巷底失竊），竟收受後供己使用。嗣於八十八年五月二十一
    日下午一時五十分許，在台北縣樹林市○○街六巷三十一弄一號前，甲○○在為
    上開贓車加油時為警查獲。
二、案經台北縣警察局樹林分局報請臺灣板橋地方法院檢察署檢察官偵查起訴。
    理  由
一、訊據被告甲○○矢口否認有收受贓物之犯行，並辯稱：綽號「四腳」之男子於警
    方查獲當日之前一天至我的住處喝酒，警方查獲當天上午十時許，「四腳」打電
    話給我，說他的車子放在我的住處附近，請我替他加油，我不知那輛車及懸掛的
    車牌是贓物云云。惟查：ＦＰ─七九七０號車牌係洪永成所有，於台北縣板橋市
    ○○路○段二三六號地下室失竊，而上開ＦＤ─一０三０號自用小客車係乙○○
    所有，於八十八年四月二十七日上午七時許在台北縣深坑鄉東南巷底失竊之事實
    ，分別經被害人洪永成於警訊時、被害人乙○○於本院審理時指述甚詳，並有贓
    物認領保管單、車輛竊盜車牌失竊資料個別查詢報表─查詢車輛認可資料各一紙
    附卷可稽，則上開ＦＰ─七九七０號車牌兩面及乙○○所有之車輛屬於贓物無訛
    。被告於警訊時陳稱：上開車輛是「四腳」在八十八年五月二十一日上午十時許
    開到樹林市○○街與樹德街口借給我的，我將該自小客車駕駛到樹林市○○街六
    巷三十一弄一號前停放云云，嗣於八十八年五月二十一日檢察官訊問時供稱：上
    開車輛是「四腳」於八十八年五月二十一日開到我家借給我的，他表示行照放在
    車上云云，其後於九十年二月十六日本院審理時改稱：綽號「四腳」之男子於警
    方查獲當日之前一天至我的住處喝酒，警方查獲當天上午十時許，「四腳」打電
    話給我，說他的車子放在我的住處附近，請我替他加油云云，其供詞前後矛盾，
    已見其虛。被告於警訊時及檢察官初訊時既坦承向「四腳」借用上開車輛，而被
    告竟不知「四腳」之真實姓名及聯絡方法，且向「四腳」借用該車時，未同時索
    取行車執照以備警方臨檢查驗，顯見被告應知悉其所收受之上開車輛及懸掛之車
    牌係屬來路不明的贓物。綜上所述，被告所辯應係事後畏罪卸責之詞，不足採信
    ；本案事證明確，被告之犯行洵堪認定。
二、核被告所為，係犯刑法第三百四十九條第一項之收受贓物罪。爰審酌被告之素行
    不端（見卷附臺灣高等法院檢察署刑案紀錄簡覆表一份），及其犯罪之手段、所
    收受之贓物價值及犯後飾詞圖卸刑責，未能坦承犯行等一切情狀，量處如主文所
    示之刑，並諭知易科罰金之折算標準（被告行為後，刑法第四十一條業於九十年
    一月四日修正為「犯最重本刑為五年以下有期徒刑以下之刑之罪，而受六月以下
    有期徒刑或拘役之宣告，因身體、教育、職業、家庭之關係或其他正當事由，執
    行顯有困難者，得以一元以上三元以下折算一日，易科罰金。但確因不執行所宣
    告之刑，難收矯正之效或難以維持法秩序者，不在此限。」「併合處罰之數罪，
    均有前項情形，其應執行之刑逾六月者，亦同。」並於同年月十日公布施行，於
    同年月十二日生效，應依刑法第二條第一項前段之規定，適用裁判時之刑法第四
    十一條第一項規定諭知易科罰金之折算標準）。
據上論斷，應依刑事訴訟法第二百九十九條第一項前段，刑法第三百四十九條第一項
、第二條第一項前段、修正後刑法第四十一條第一項，罰金罰鍰提高標準條例第一條
前段、第二條，判決如主文。
本案經檢察官蔡秋明到庭執行職務。
中      華      民      國      九十      年      二    月    十九      日
                                  臺灣板橋地方法院刑事第三庭
                                      法  官  樊  季  康
右正本證明與原本無異。
如不服本判決，應於判決送達後十日內，向本院提出上訴狀。
                                      書記官  馬  秀  芳
中      華      民      國      九十      年      二    月    二十      日
附錄本案論罪科刑法條全文
刑法第三百四十九條第一項
收受贓物者，處三年以下有期徒刑、拘役或五百元以下罰金。
搬運、寄藏、故買贓物或為牙保者，處五年以下有期徒刑、拘役或科或併科一千元以
下罰金。
因贓物變得之財物，以贓物論。


司法院資訊處製作；財團法人民間司法改革基金會備份。
